

# Klassifikation von Hatespeech





## Vorab


### Lernziele


- Sie können grundlegende Verfahren zur Klassifikation von Hatespeech einsetzen und erklären








### Benötigte R-Pakete

```{r}
#| message: false
library(tidyverse)
library(easystats)
library(tidymodels)
library(tidytext)
library(textrecipes)  # Textanalysen in Tidymodels-Rezepten
library(lsa)  # stopwords
library(discrim)  # naive bayes classification
library(naivebayes)
library(tictoc)  # Zeitmessung
library(fastrtext)  # Worteinbettungen
library(remoji)  # Emojis
library(tokenizers)  # Vektoren tokenisieren
library(tictoc)  # Zeitmessung
```


## Daten


Für Maschinenlernen brauchen wir Trainingsdaten,
Daten also, bei denen wir pro Beobachtung der Wert der Zielvariablen kennen.
Man spricht auch von "gelabelten" Daten.

Wir nutzen die Daten von @germeval bzw. @wiegand-data.
Die Daten sind unter CC-By-4.0 Int. lizensiert.

```{r import-heidelberg-data}
#| message: false
d_raw <- 
  data_read("data/germeval2018.training.txt",
         header = FALSE,
         quote = "")
```


Die Daten finden sich auch im Paket [pradadata](https://github.com/sebastiansauer/pradadata).

Da die Daten keine Spaltenköpfe haben, informieren wir die Funktion dazu mit `header = FALSE`.

Benennen wir die die Spalten um:

```{r}
names(d_raw) <- c("text", "c1", "c2")
```

Dabei soll `c1` und `c2` für die 1. bzw. 2. Klassifikation stehen.


In `c1` finden sich diese Werte:

```{r}
d_raw %>% 
  count(c1)
```

Mit `c1` wurde klassifiziert,
ob beleidigende Sprache (offensive language) vorlag oder nicht [@risch-etal-2021-overview, S. 2], also `OFFENSE` bzw. `OTHER`:



>   Task 1 was to decide whether a tweet includes some form of offensive language or not. The tweets had to be classiﬁed into the two classes OFFENSE and OTHER. The OFFENSE category covered abusive language, insults, as well as merely profane statements.


Und in `c2` finden sich die vier Ausprägungen `ABUSE`, `INSULT`, `PROFANITY` und `OTHER`:

```{r}
d_raw %>% 
  count(c2)
```


In `c2` ging es um eine *feinere Klassifikation* beleidigender Sprache [@risch-etal-2021-overview, S. 2]:

>   The second task involved four categories, a nonoffensive OTHER class and three sub-categories of what is OFFENSE in Task 1. In the case of PROFANITY, profane words are used, however, the tweet does not want to insult anyone. This typically concerns the usage of swearwords (Scheiße, Fuck etc.) and cursing (Zur Hölle! Verdammt! etc.). This can be often found in youth language. Swearwords and cursing may, but need not, co-occur with insults or abusive speech. Profane language may in fact be used in tweets with positive sentiment to express emphasis. Whenever profane words are not directed towards a speciﬁc person or group of persons and there are no separate cues of INSULT or ABUSE, then tweets are labeled as simple cases of PROFANITY.




Sind Texte, die als `OFFENSE` klassifiziert sind,
auch (fast) immer nie als `OTHER`, sondern stattdessen als `ABUSE`, `INSULT` oder `PROFANITY` klassifiziert?



```{r}
d_raw %>% 
  filter(c1 == "OFFENSE", c2 != "OTHER") %>% 
  nrow() / nrow(d_raw)
```


In ca. 2/3 der Fälle wurden in beiden Klassifikation `OTHER` klassifiziert:


```{r}
d_raw %>% 
  filter(c1 == "OTHER", c2 == "OTHER") %>% 
  nrow() / nrow(d_raw)
```

```{r}
d_raw %>% 
  filter(c1 != "OTHER", c2 != "OTHER") %>% 
  nrow() / nrow(d_raw)
```

Entsprechend in ca. 1/3 der Fälle wurde jeweils nicht mit `OTHER` klassifiziert.


Wir begnügen uns hier mit der ersten, gröberen Klassifikation.



Fügen wir abschließend noch eine ID-Variable hinzu:

```{r}
d1 <-
  d_raw %>% 
  mutate(id = as.character(1:nrow(.)))
```


Die *ID-Variable* definieren als *Text* (nicht als Integer),
da die Twitter-IDs zwar natürliche Zahlen sind,
aber zu groß, um von R als Integer verarbeitet zu werden.
Faktisch sind sie für uns auch nur nominal skalierte Variablen,
so dass wir keinen Informationsverlust haben.


```{r}
#| eval: false
#write_rds(d1, "objects/d1.rds")
```



## Feature Engineering


Reichern wir die Daten mit weiteren Features an,
in der Hoffnung, damit eine bessere Klassifikation erzielen zu können.


### Textlänge




```{r d2}
d2 <-
  d1 %>% 
  mutate(text_length = str_length(text))

head(d2)
```



### Sentimentanalyse

Wir nutzen dazu `SentiWS` [@Remus2010].

```{r read-sentiws}
sentiws <- read_csv("https://osf.io/x89wq/?action=download")
```




```{r d2-long}
d2_long <-
  d2 %>% 
  unnest_tokens(input = text, output = token)

head(d2_long)
```

Jetzt filtern wir unsere Textdaten so,
dass nur Wörter mit Sentimentwert übrig bleiben:

```{r d2-senti-long}
d2_long_senti <- 
  d2_long %>%  
  inner_join(sentiws %>% select(-inflections), by = c("token" = "word"))

head(d2_long)
```


Schließlich berechnen wir die Sentimentwert pro Polarität und pro Tweet:

```{r d2-sentis}
d2_sentis <-
  d2_long_senti %>% 
  group_by(id, neg_pos) %>% 
  summarise(senti_avg = mean(value))

head(d2_sentis)
```


Diese Tabelle bringen wir wieder eine breitere Form,
um sie dann wieder mit den Hauptdaten zu vereinigen.


```{r d2-sentis-wide}
d2_sentis_wide <-
  d2_sentis %>% 
  pivot_wider(names_from = "neg_pos", values_from = "senti_avg")

d2_sentis_wide %>% head()
```


```{r d3}
d3 <-
  d2 %>% 
  full_join(d2_sentis_wide)

head(d3)
```


:::callout-note
Die Sentimentanalyse hier vernachlässigt Flexionen der Wörter. 
Der  Autor fühlt den Drang zu schreiben: "Left as an exercise for the reader" :-)
:::


### Schimpfwörter


Zählen wir die Schimpfwörter pro Text.
Dazu nutzen wir die Daten von [LDNOOBW](https://github.com/LDNOOBW/List-of-Dirty-Naughty-Obscene-and-Otherwise-Bad-Words/blob/master/LICENSE), lizensiert nach CC-BY-4.0-Int.




```{r schimpf1}
schimpf1 <- read_csv("https://raw.githubusercontent.com/LDNOOBW/List-of-Dirty-Naughty-Obscene-and-Otherwise-Bad-Words/master/de", col_names = FALSE)
```


Länger aber noch ist die Liste aus dem [InsultWiki](https://www.insult.wiki/schimpfwort-liste), lizensiert CC0.


```{r schimpf2}
schimpf2 <- 
  data_read("data/insult-de.txt", header = FALSE) %>% 
  mutate_all(str_to_lower)
```



Die Daten finden sich auch im Paket [pradadata](https://github.com/sebastiansauer/pradadata).

Binden wir die Listen zusammen:

```{r schimpf}
schimpf <-
  schimpf1 %>% 
  bind_rows(schimpf2) %>% 
  distinct() %>% 
  rename(word = "V1")

nrow(schimpf)
```


Um die Lesis vor (unnötiger?) Kopfverschmutzung zu bewahren,
sind diese Schimpfwörter hier nicht abgedruckt.

Jetzt zählen wir, ob unsere Tweets/Texte solcherlei Wörter enthalten.


```{r d_schimpf}
d_schimpf <- 
d2_long %>% 
  select(id, token) %>% 
  mutate(schimpf = token %in% schimpf$word)
```


Wie viele Schimpfwörter haben wir gefunden?

```{r}
d_schimpf %>% 
  count(schimpf)
```


Etwa ein Prozent der Wörter (ca. 1k) sind Schimpfwörter in unserem Corpus.


```{r d-schimpf2}
d_schimpf2 <-
  d_schimpf %>% 
  group_by(id) %>% 
  summarise(schimpf_n = sum(schimpf))

head(d_schimpf2)
```


```{r d_main}
d_main <-
  d3 %>% 
  full_join(d_schimpf2)
```


:::callout-important
Namen wie `final`, `main` oder `result` sind gefährlich,
da es unter Garantie ein "final-final geben wird, oder der "Haupt-Datensatz" plötzlich nicht mehr so wichtig erscheint und so weiter.
:::



### Emojis


```{r get-emoji-list}
emj <- emoji(list_emoji(), pad = FALSE)

head(emj)
```

Diese Liste umfasst knapp 900 Emojis, 
das sind allerdings noch nicht alle, die es gibt.
[Diese Liste](https://unicode.org/emoji/charts/full-emoji-list.html) umfasst mit gut 1800 Emojis
gut das Doppelte.


Selbstkuratierte Liste an "wilden" Emoji;
diese Liste ist inspiriert von [emojicombos.com](https://emojicombos.com/disgust).

```{r wild-emojis}
wild_emojis <- 
  c(
    emoji(find_emoji("gun")),
    emoji(find_emoji("bomb")),
    emoji(find_emoji("fist")),
    emoji(find_emoji("knife"))[1],
    emoji(find_emoji("ambulance")),
    emoji(find_emoji("fist")),
    emoji(find_emoji("skull")),
    "☠️",     "🗑",       "😠",    "👹",    "💩" ,
    "🖕",    "👎️",
    emoji(find_emoji("middle finger")),    "😡",    "🤢",    "🤮",  
    "😖",    "😣",    "😩",    "😨",    "😝",    "😳",    "😬",    "😱",    "😵",
       "😤",    "🤦‍♀️",    "🤦‍"
  )
```


```{r}
wild_emojis_df <-
  tibble(emoji = wild_emojis)

#save(wild_emojis_df, file = "data/wild_emojis.RData")
```



Auf dieser Basis können wir einen Prädiktor erstellen,
der zählt, ob ein Tweet einen oder mehrere der "wilden" Emojis enthält.


## Workflow 1: Rezept 1 + Naive-Bayes


### Dummy-Rezept


Hier ist ein einfaches Beispiel,
um die Textvorbereitung mit `{textrecipes}` zu verdeutlichen.

Wir erstellen uns einen Dummy-Text:

```{r}
dummy <- 
  tibble(text = c("Ich gehe heim und der die das nicht in ein and the"))
```


Dann tokenisieren wir den Text:

```{r rec-dummy1}
rec_dummy <-
  recipe(text ~ 1, data = dummy) %>% 
  step_tokenize(text)
  
rec_dummy
```


Die Tokens kann man sich so zeigen lassen:

```{r}
show_tokens(rec_dummy, text)
```


Jetzt entfernen wir die Stopwörter deutscher Sprache;
dafür nutzen wir die Stopwort-Quelle `snowball`:


```{r rec-dummy2}
rec_dummy <-
  recipe(text ~ 1, data = dummy) %>% 
  step_tokenize(text) %>% 
  step_stopwords(text, language = "de", stopword_source = "snowball")

rec_dummy
```


Prüfen wir die Tokens; 
sind die Stopwörter wirklich entfernt?

```{r}
show_tokens(rec_dummy, text)
```


Ja, die deutschen Stopwörter sind entfernt. Die englischen nicht;
das macht Sinn!


### Datenaufteilung


```{r d-split2}
d_split <- initial_split(d_main, strata = c1)

d_train <- training(d_split)
d_test <- testing(d_split)
```





### Rezept 1


Rezept definieren:

```{r rec1}
rec1 <- 
  recipe(c1 ~ ., data = select(d_train, text, c1, id)) %>% 
  update_role(id, new_role = "id") %>% 
  step_tokenize(text) %>% 
  step_stopwords(text, language = "de", stopword_source = "snowball") %>% 
  step_stem(text) %>% 
  step_tokenfilter(text, max_tokens = 1e2) %>%  # wir behalten nur die häufigsten Tokens
  step_tfidf(text) %>%  
  step_normalize(all_numeric_predictors())

rec1
```


Preppen:

```{r rec1-prepped}
rec1_prepped <- prep(rec1)
```

Und backen:

```{r rec1-baked}
d_rec1 <- bake(rec1_prepped, new_data = NULL)

head(d_rec1)
```



### Modellspezifikation 1

Wir definiere einen Naive-Bayes-Algorithmus:

```{r nb-spec}
nb_spec <- naive_Bayes() %>%
  set_mode("classification") %>%
  set_engine("naivebayes")

nb_spec
```



Und setzen auf die klassische zehnfache Kreuzvalidierung.


```{r folds1}
set.seed(42)
folds1 <- vfold_cv(d_train)
```



### Workflow 1


```{r wf1}
wf1 <-
  workflow() %>% 
  add_recipe(rec1) %>% 
  add_model(nb_spec)

wf1
```


### Fitting 1


```{r fit1}
#| eval: false
fit1 <-
  fit_resamples(
    wf1,
    folds1,
    control = control_resamples(save_pred = TRUE)
  )
```

Die Vorhersagen speichern wir ab,
um die Performanz in den Faltungen des Hold-out-Samples zu berechnen.


Möchte man sich die Zeit sparen, die Syntax wieder durchlaufen zu lassen,
kann man das Objekt speichern. 
Aber Vorsicht: Dabei kann es passieren, dass man mit veralteten Objekten arbeitet.



```{r write-fit1}
#| eval: false
#write_rds(fit1, "objects/chap_classific_fit1.rds")
```


```{r read-fit1}
#| echo: false
fit1 <- read_rds("objects/chap_classific_fit1.rds")
```



### Performanz 1

```{r wf1-perf}
#| eval: false
wf1_performance <-
  collect_metrics(fit1)

wf1_performance
```



```{r wf1-preds}
wf_preds <-
  collect_predictions(fit1)

wf_preds %>% 
  group_by(id) %>% 
  roc_curve(truth = c1, .pred_OFFENSE) %>% 
  autoplot()
```


conf_mat_resampled(fit1, tidy = FALSE) %>% 
  autoplot(type = "heatmap")
```{r}
conf_mat_resampled(fit1, tidy = FALSE) %>% 
  autoplot(type = "heatmap")
```




## Nullmodell


```{r nullmodel}
#| eval: false
null_classification <- 
  parsnip::null_model() %>%
  set_engine("parsnip") %>%
  set_mode("classification")

null_rs <- workflow() %>%
  add_recipe(rec1) %>%
  add_model(null_classification) %>%
  fit_resamples(
    folds1
  )
```


```{r}
#| eval: false
#| echo: false
#write_rds(null_rs, file = "/Users/sebastiansaueruser/github-repos/datascience-text/objects/chap_classific_fit_nullmodel.rds")
```


```{r}
#| echo: false
null_rs <- read_rds("/Users/sebastiansaueruser/github-repos/datascience-text/objects/chap_classific_fit3.rds")
```



Hier ist die Performanz des Nullmodells.

```{r}
#| eval: false
null_rs %>%
  collect_metrics()
```


```{r}
show_best(null_rs)
```




## Workflow 2: Rezept 1 + Lasso



```{r lasso-spec}
lasso_spec <- logistic_reg(penalty = tune(), mixture = 1) %>%
  set_mode("classification") %>%
  set_engine("glmnet")

lasso_spec
```



Wir definieren die Ausprägungen von `penalty`, 
die wir ausprobieren wollen:


```{r lambda-grid}
lambda_grid <- grid_regular(penalty(), levels = 3)  # hier nur 3 Werte, um Rechenzeit zu sparen
```



```{r wf2}
wf2 <-
  workflow() %>% 
  add_recipe(rec1) %>% 
  add_model(lasso_spec)

wf2
```


Tunen und Fitten:

```{r fit2}
#| eval: false
set.seed(42)

fit2 <-
  tune_grid(
    wf2,
    folds1,
    grid = lambda_grid,
    control = control_resamples(save_pred = TRUE)
  )

fit2
```


Vorsicht beim Abspeichern.

```{r}
#| eval: false
#write_rds(fit2, "objects/chap_classific_fit2.rds")
```


```{r read-fit2}
#| echo: false
fit2 <- read_rds("objects/chap_classific_fit2.rds")
```



Hier ist die Performanz:

```{r}
#| eval: false
collect_metrics(fit2) %>% 
  filter(.metric == "roc_auc") %>% 
  slice_max(mean, n = 3)
```


```{r}
autoplot(fit2)
```



```{r}
fit2 %>% 
  show_best("roc_auc")
```



```{r chosen-auc-fit2}
chosen_auc <- 
  fit2 %>%
  select_by_one_std_err(metric = "roc_auc", -penalty)
```



Finalisieren:


```{r wf2-final}
wf2_final <-
  finalize_workflow(wf2, chosen_auc)

wf2_final
```



```{r fit2-final-train}
fit2_final_train <-
  fit(wf2_final, d_train)
```


```{r}
fit2_final_train %>% 
  extract_fit_parsnip() %>% 
  tidy() %>% 
  arrange(-abs(estimate)) %>% 
  head()
```



```{r fit2-final-test}
fit2_final_test <-
  last_fit(wf2_final, d_split)

collect_metrics(fit2_final_test)
```



### Vorhersage


### Vohersagedaten

Pfad zu den Daten:

```{r}
tweet_data_path <- "/Users/sebastiansaueruser/github-repos/hate-speech-data/data-raw/tweets/"
```


:::

```{r}
tweet_data_files_names <- list.files(path = tweet_data_path,
                                     pattern  = "tweets-to-.*\\.rds$")
head(tweet_data_files_names)
```


Wie viele Dateien sind es?

```{r}
length(tweet_data_files_names)
```


Wir geben den Elementen des Vektors gängige Namen,
das hilft uns gleich bei `map`:


```{r}
names(tweet_data_files_names) <- 
  str_remove(tweet_data_files_names, "\\.rds$")  # Datei-Suffix entfernen 
```





OK, weiter: So können wir *eine* der Datendateien einlesen:

```{r read-tweets}
#| eval: false
d_raw <-
  read_rds(file = paste0(tweet_data_path, tweet_data_files_names[1])) 

d <- 
  d_raw %>% 
  select(id, author_id, created_at, public_metrics) %>% 
  unnest_wider(public_metrics)

head(d)
```


Und so lesen wir alle ein:


Zunächst erstellen wir uns eine Helper-Funktion:


```{r fun-read-and-select}
read_and_select <- function(file_name, path_to_tweet_data = tweet_data_path) {
  
  out <- 
    read_rds(file = paste0(path_to_tweet_data, file_name)) %>% 
    select(id, author_id, created_at, text, public_metrics) %>% 
    unnest_wider(public_metrics)
  
  cat("Data file was read.\n")
  
  return(out)
}
```

Testen:

```{r read-and-seelct-test}
#| eval: false
d1 <- read_and_select(tweet_data_files_names[1])

head(d1)
```



Die Funktion `read_and_select`  mappen wir auf alle Datendateien:


```{r map-read-and-select}
#| eval: false
tic()
ds <-
  tweet_data_files_names %>% 
  map_dfr(read_and_select, .id = "dataset")
toc()
```


`214.531 sec elapsed`

Da wir den Elementen von `tweet_data_files_names` Namen gegeben haben, 
finden wir diese Namen praktischerweise wieder in `ds`.


```{r}
#| echo: false
#| eval: false
#write_rds(ds, file = paste0(tweet_data_path, "ds.rds"))
```



```{r read-ds}
#| echo: false
#| eval: false
ds <- read_rds(file = "/Users/sebastiansaueruser/datasets/Twitter/hate-classific/ds.rds")  # 305 Mb
```




Vielleicht ist es zum Entwickeln besser,
mit einem kleineren Datensatz einstweilen zu arbeiten:

```{r ds-short}
ds_short <- read_rds(file = "/Users/sebastiansaueruser/github-repos/hate-speech-data/objects/ds_short.rds")  # 300kb

ds <- ds_short
```



```{r}
#| echo: false
#| eval: false
#write_rds(ds_short, "/Users/sebastiansaueruser/datasets/Twitter/hate-classific/ds_short.rds")
```




### Vokabular erstellen


```{r ds-long}
#| eval: false
ds_long <-
  ds %>% 
  select(text) %>% 
  unnest_tokens(input = text, output = word)
```

Puh, das hat gedauert!

Speichern wir uns diese Daten daher auf die Festplatte:

```{r}
#| eval: false
#write_rds(ds_long, file = paste0(tweet_data_path, "ds_long.rds"))
```

Entfernen wir daraus die Duplikate,
um uns ein Vokabular zu erstellen:

```{r ds-voc}
#| eval: false
ds_voc <-
  ds_long %>% 
  distinct(word)

head(ds_voc)
```

Insgesamt umfasst `nrow(ds_voc)` Wörter.

Und das resultierende Objekt speichern wir wieder ab:


```{r}
#| eval: false
#write_rds(ds_voc, file = paste0("objects/", "ds_voc.rds"))
```


```{r}
#| echo: false
#| eval: false
ds_voc <- read_rds("objects/ds_voc.rds")
```





## Worteinbettungen erstellen

>    👨‍🏫 Hey ChatGPT, beschreibe Das FastText-Modell für Worteinbettungen.

>    🤖 Ja, Moment...



### Was ist das FastText-Modell? {#sec-fasttext}

Das [FastText-Modell](https://fasttext.cc/) für Worteinbettungen (auch als Word Embeddings bezeichnet) ist ein NLP-Modell, das von Facebook AI Research entwickelt wurde. Es ist eine Erweiterung des klassischen Word2Vec-Modells und zielt darauf ab, Worte in Vektoren umzuwandeln, um semantische Informationen über Wörter zu erfassen. Der Hauptunterschied zwischen FastText und Word2Vec besteht darin, wie sie Worte darstellen.

Hier sind einige wichtige Merkmale und Unterschiede des FastText-Modells:

Subword-Informationen: Während Word2Vec auf ganzen Wörtern basiert, behandelt FastText Wörter als eine Sammlung von Subwörtern (n-Grammen). Diese Subwörter sind buchstäbliche Teile eines Wortes, die für die Analyse verwendet werden. Zum Beispiel, für das Wort "apple" könnte FastText die Subwörter "ap," "app," "ppl," "ple" usw. berücksichtigen. Dies ermöglicht es dem Modell, semantische Informationen auf Buchstabenebene zu erfassen und seltene Wörter oder Wörter, die nicht im Trainingskorpus enthalten sind, besser zu behandeln.



Pre-trained Modelle: Es stehen vorab trainierte FastText-Modelle in vielen Sprachen zur Verfügung. Diese vortrainierten Modelle können in verschiedenen NLP-Anwendungen verwendet werden, ohne von Grund auf neu trainiert werden zu müssen.

Der Trainingsprozess für ein FastText-Modell umfasst das Lernen von Wortdarstellungen anhand großer Textkorpora. Die resultierenden Wortvektoren können verwendet werden, um semantische Beziehungen zwischen Wörtern zu erkunden, Ähnlichkeiten zu berechnen oder als Eingabe für maschinelle Lernmodelle in verschiedenen natürlichsprachlichen Verarbeitungsaufgaben zu dienen. Insgesamt hat FastText aufgrund seiner Fähigkeit zur Berücksichtigung von Subwörtern und seiner Effizienz bei der Verarbeitung großer Vokabulare in der NLP-Gemeinschaft an Popularität gewonnen.^[Der Text dieses Abschnitts wurde von ChatGPT 3.5 erstellt, 2023-10-29.]


### Ein Fast-Text-Modell trainieren


Definiere die Konstanten für das fastText-Modell:

```{r fastText-constants}
#| eval: false
texts <- ds %>% pull(text)
texts <- tolower(texts)
```


Wir können uns ein FastText-Modell für Worteinbettungen basierend auf unseren Daten berechnen lassen:


```{r fasttext-modell}
#| eval: false
#writeLines(text = texts, con = out_file_txt)
#execute(commands = c("skipgram", "-input", tmp_file_txt, "-output", out_file_model, "-verbose", 1))  # execute berechnet ein FastText-Mdlell
```

Im Standard werden 100 Dimensionen berechnet.

Hier ist schon ein vorab gespeichertes Modell, basierend auf den Twitter-Daten:

```{r fastText-filenames}
out_file_txt <- "/Users/sebastiansaueruser/datasets/Twitter/twitter-polit-model.vec"
out_file_model <- "/Users/sebastiansaueruser/datasets/Twitter/twitter-polit-model.bin"

file.exists(out_file_txt)
file.exists(out_file_model)
```



```
Read 22M words
Number of words:  130328
Number of labels: 0
Progress: 100.0% words/sec/thread:   49218 lr:  0.000000 avg.loss:  1.720812 ETA:   0h 0m 0s
```

Jetzt laden wir das Modell von der Festplatte:

```{r twitter-fasttext-model}
twitter_fasttext_model <- load_model(out_file_model)
dict <- get_dictionary(twitter_fasttext_model)
```

Das Wörterbuch umfasst `r length(dict)` (verschiedene) Wörter.


Schauen wir uns einige Begriffe aus dem Vokabular an:

```{r}
print(head(dict, 10))
```

Hier sind die ersten paar Elemente des Vektors für `menschen`:


```{r vector-menschen}
#| eval: false
vec1 <- get_word_vectors(twitter_fasttext_model, c("menschen"))
vec1[1:10]
```



```
 [1]  0.14156282  0.44875699  0.23911817 -0.02580349  0.29811972  0.03870077
 [7]  0.06518744  0.22527063  0.28198120  0.39931887
 ```


Erstellen wir uns einen Tibble, der 
als erste Spalte das Vokabular und in den übrigen 100 Spalten die Dimensionen enthält:

```{r}
word_embedding_twitter <-
  tibble(
    word = dict
  )
```


```{r words-vec-twitter}
#| eval: false
words_vecs_twitter <-
  get_word_vectors(twitter_fasttext_model)
```



```{r df-word-embedding-twitter}
#| eval: false
word_embedding_twitter <-
  word_embedding_twitter %>% 
  bind_cols(words_vecs_twitter)

names(word_embedding_twitter) <- c("word", paste0("v", sprintf("%03d", 1:100)))  # Namen verschönern mit fortlaufender Nummer von 0 bis 100
```


Und als Worteinbettungs-Datei abspeichern:

```{r}
#| eval: false
#write_rds(word_embedding_twitter, file = paste0(tweet_data_path, "word_embedding_twitter.rds"))
```


```{r}
#| echo: false
word_embedding_twitter <- read_rds(file = "/Users/sebastiansaueruser/github-repos/hate-speech-data/objects/word_embedding_twitter.rds")

head(word_embedding_twitter)[1:5]
```



### Aufbereiten

Am besten nur die Spalten (unseres Twitter-Datensatzes) behalten,
die wir zum Modellieren nutzen:

```{r ds-short2}
ds_short2 <-
  ds_short %>% 
  select(text, id)
```


Wir definieren ein modifiziertesRezept `rec1`:



```{r}
rec1a <- 
  recipe(c1 ~ ., data = select(d_train, text, c1, id)) %>% 
  update_role(id, new_role = "id") %>% 
  step_tokenize(text) %>% 
  step_stopwords(text, language = "de", stopword_source = "snowball") %>% 
  step_stem(text) %>% 
  step_tokenfilter(text, max_tokens = 1e2) %>%  # wir behalten nur die häufigsten Tokens
  step_word_embeddings(text, embeddings = word_embedding_twitter)
```


Dann preppen und backen:

```{r}
rec1a_prepped <-
  prep(rec1a)
```



```{r ds-baked}
ds_baked_rec1a <- bake(rec1a_prepped, new_data = ds_short2)
```


```{r}
ds_baked_rec1a %>% `[`(1:10, 1:10)
```


Ist das nicht komfortabel?
Das Textrezept übernimmt die Arbeit für uns,
mit den richtigen Features zu arbeiten,
und die Wort-Einbettungen für die richtigen Wörter bereitzustellen.

Wer dem Frieden nicht traut,
dem sei geraten, nachzuprüfen 🤓.



## Workflow 3: Rezept 2 + Lasso

### Daten aufteilen



```{r split-data3}
d_split <- initial_split(d2, strata = c1)

d_train <- training(d_split)
d_test <- testing(d_split)
```



### Hilfsfunktionen



```{r}
source("funs/helper-funs-recipes.R")
```



Testen wir die Funktionen:

```{r}
dummy <- c("hallo", "baby", "fatal")

count_profane(dummy) 

count_emo_words(dummy)

dummy <- c("baby", "und", "🆗", "🖕")

count_emojis(dummy)

count_wild_emojis(dummy) 
```


### Rezept mit Worteinbettungen

```{r rec2}
rec2 <- 
  recipe(c1 ~ ., data = select(d_train, text, c1, id)) %>% 
  update_role(id, new_role = "id") %>% 
  step_text_normalization(text) %>% 
  step_mutate(text_copy = text,
              profane_n = map_int(text, count_profane),
              emo_words_n = map_int(text, count_emo_words),
              emojis_n = map_int(text, count_emojis),
              wild_emojis_n = map_int(text, count_wild_emojis)
  ) %>% 
  step_textfeature(text_copy) %>% 
  step_tokenize(text, token = "words") %>% 
  step_stopwords(text, language = "de", stopword_source = "snowball") %>% 
  step_word_embeddings(text, embeddings = word_embedding_twitter)
 
rec2
```




Jetzt preppen:


```{r rec2-prepped}
#| eval: false
rec2_prepped <- prep(rec2)
```




Vielleicht macht es Sinn, sich das Objekt zur späteren
Verwendung abzuspeichern.^[Aber Vorsicht beim Abspeichern, man könnte versehentlich mit einer veralteten Version weiterarbeiten.]
`Feather` verarbeitet nur Dataframes,
daher nutzen wir hier RDS.


```{r}
#| eval: false
#write_rds(rec2_prepped, file = "~/datasets/Twitter/klassifik-rec2-prepped.rds")
```

```{r}
rec2_prepped <- read_rds("/Users/sebastiansaueruser/github-repos/hate-speech-data/objects/rec2_prepped.rds")
```




Das Element `rec2_prepped` ist recht groß:


```{r}
format(object.size(rec2_prepped), units  = "Mb")
```

Jetzt können wir das präparierte ("gepreppte") Rezept "backen":


```{r rec2-prepped-baked}
rec2_baked <- bake(rec2_prepped, new_data = NULL)
```


```{r}
rec2_baked %>% 
  select(1:15) %>% 
  glimpse()
```


Das Rezept beinhaltet also einige Textfeatures plus die FastText-Worteinbettungen.

### Fitting 3 {#sec-klassifik-fit3}




```{r wf3}
wf3 <-
  workflow() %>% 
  add_recipe(rec2) %>% 
  add_model(lasso_spec)

wf3
```





Tunen und Fitten:

```{r wf3-fit}
#| eval: false
set.seed(42)

tic()
fit3 <-
  tune_grid(
    wf3,
    folds1,
    grid = lambda_grid,
    control = control_resamples(save_pred = TRUE)
  )
(toc)
fit3
```





```{r}
#| eval: false
#write_rds(fit3, "objects/chap_classific_fit3.rds")
```


```{r}
#| echo: false
fit3 <- read_rds("/Users/sebastiansaueruser/github-repos/datascience-text/objects/chap_classific_fit3.rds")
```



Hier ist die Performanz:

```{r}
#| eval: false
collect_metrics(fit3)
```


```{r}
autoplot(fit3)
```



```{r}
fit3 %>% 
  show_best("roc_auc")
```



```{r chosenauc-fit3}
chosen_auc_fit3 <- 
  fit3 %>%
  select_by_one_std_err(metric = "roc_auc", -penalty)
```



Finalisieren:


```{r wf3-final}
wf3_final <-
  finalize_workflow(wf3, chosen_auc_fit3)

wf3_final
```



```{r fit3-final-train}
#| eval: false
#fit3_final_train <-  # die Berechnung kann dauern ...
  fit(wf3_final, d_train)
```




```{r}
#| echo: false
#write_rds(fit3_final_train, file = "objects/fit3_final_train.rds")
fit3_final_train <- read_rds("objects/fit3_final_train.rds")  # ca. 220MB
```



```{r fit3-final-train2}
fit3_final_train %>% 
  extract_fit_parsnip() %>% 
  tidy() %>% 
  arrange(-abs(estimate)) %>% 
  head()
```



```{r fit3-final-test}
#| eval: false
fit3_final_test <-
  last_fit(wf3_final, d_split)  # dauert etwas
```


```{r}
#| echo: false
#| eval: false
#write_rds(fit3_final_test, file = "objects/fit3_final_test.rds")
```



```{r load-fit3-final-test}
#| echo: false
fit3_final_test <- read_rds(file = "objects/fit3_final_test.rds")
```


Und endlich: Wie gut ist die Performanz?

```{r}
collect_metrics(fit3_final_test)
```


Am Ende so eines Arbeitsganges,
bei dem man wieder (und wieder) die gleichen Funktionen kopiert,
und nur aufpassen muss, aus `fit2` an der richtigen Stelle `fit3` zu machen:
Da blickt man jedem Umbau dieses Codes zu einer Funktion freudig ins Gesicht.

Ein anderes Problem,
für das hier keine elegante Lösung präsentiert wird,
sind die langen Berechnungszeiten, die, wenn man Pech hat, auch noch
mehrfach wiederholt werden müssen.

Die Gefahr mit dem Abspeichern via `write_rds` ist klar:
Man riskiert, später ein veraltetes Objekt zu laden.

Zu diesen Punkten später mehr.



## Fallstudien



Julia Silge stellt eine schöne [Fallstudie](https://juliasilge.com/blog/spam-email/) zur Klassifikation von Spam-Mails bereit. In der Fallstudie geht es nicht um Feature Engineering, sondern um Modellierung.

[ChatGPT generierten Text automatisch erkennen -- ](https://juliasilge.com/blog/gpt-detectors/) wie gut geht das? 
Die Maschine erkennt sich selbst, im besten (oder schlechtesten?) Fall. Die Fallstudie zeigt, naja, so mittel, zumindest in den Daten in der Fallstudie.


[OpenAIs Word-Einbettungen](https://platform.openai.com/docs/guides/embeddings) werden in [dieser Fallstudie](https://juliasilge.com/blog/horror-embeddings/) verwendet. Sehr schön!






