# Python 💖 R

## Lernsteuerung


### Lernziele


- Sie wissen, wo und wie Sie sich die Grundlagen von Python aneignen können.
- Sie können Python aus RStudio heraus verwenden.
- Sie können grundlegende Funktionen zur Verwaltung Ihrer Python-Installation wie das Hinzufügen von Modulen.


### Begleitliteratur


Es gibt viele Lehrbücher zu Python. Mein Rat ist, das zu wählen, das es in Ihrer Lieblingsbibliothek gibt. 🤓 Solange es einigermaßen uptodate ist und Ihnen die didaktische Aufmachung zusagt.

Hier ist eine Auswahl an Einstiegsbücher in deutscher Sprache: Bekannt ist z.B. @downey_think_2021; vergleichsweise aktuell ist @inden_python_2023; auch ganz nett ist @barry_python_2017.





## Python aus RStudio

RStudio bietet die Möglichkeit, R und Python gleichzeitig in einem Notebook zu verwenden. Und nicht nur das:

- Man kann Objekte (Daten) zwischen den beiden Sprachen tauschen
- Man kann aus R Python-Funktionen verwenden.

<div style="width:260px;max-width:50%;margin: 0 auto;">
  <div style="height:0;padding-bottom:42.31%;position:relative;">
    <iframe width="260" height="110" style="position:absolute;top:0;left:0;width:100%;height:100%;" frameBorder="0" src="https://imgflip.com/embed/86x3iu"></iframe>
  </div>
  <p><a href="https://imgflip.com/gif/86x3iu">via Imgflip</a></p>
</div>


## Einstieg in Python


### Hallo, 🐍

```{python}
#| echo: fenced
print("Hello! Here's 🐍")

python_list = [1,2,3]
python_list
```


### Objektaustausch zwischen R und Python

In R ein Python-Objekt ansprechen, das geht mit `py$`:

```{r}
py$python_list

r_vec <- c(1,2,3)
r_vec
```


In Python ein R-Objekt ansprechen, das geht mit `r.`:


```{python}
r.r_vec
```


## Python-Setup



### Module installieren

Mit `pyenv` kann man komfortabel zwischen mehreren installierten Python-Versionen wechseln.


Um Python-Module zu installieren via `pyenv` bietet sich dieser (Kommondozeilen-)Befehl an:

`pyenv exec pip install <name-des-moduls>`.

:::{#exm-spacy-pip}
Um das Modul `spacy` zu installieren, schreibt man `pyenv exec pip install spacy`. $\square$
:::


### Welche Python-Version läuft gerade?

In R läuft gerade folgende Python-Version:

```{r}
library(reticulate)
py_config()
```


in der *Shell* ist gerade folgende Python-Version aktiviert:

```{r}
system2(command = "pyenv",
        args = "version")
```

::: calllout-caution
Die "aktuelle" Python-Version ist nicht (unbedingt) die Python-Version, die in R aktiv ist. $\square$
:::


Aus der `reticulate`-Doku: 

>    By default, reticulate uses an isolated python virtual environment named “r-reticulate”.




Check: Ist Python gestartet und bereit?

```{r}
py_available()
```


### Python-Version via Kommandozeile aus RStudio

Wir können die Kommandozeile auch aus Notebooks heraus ansprechen:

```{zsh}
#| echo: fenced
pyenv version
```

Oder aber wir fragen Python direkt:

```{zsh}
#| echo: fenced
python --version
```


Aber Achtung: Die gezeigt Version ist nicht unbedingt diejenige, die im Notebook oder im interaktiven R verwendet wird.


### Welche Python-Versionen sind verfügbar?

```{zsh}
#| echo: fenced
pyenv versions
```

:::callout-caution
Es werden nur Python-Versionen angezeigt, die im Pfad (in der Shell) definiert sind. $\square$
:::




### Versionen wechseln

Natürlich kann man auch via R virtuelle Environments nutzen, wie es in Python üblich ist:

```{r}
#| eval: false
use_virtualenv("r-tensorflow")
```



### Liste installierter Module

Die Liste installierter Module bezieht sich auf die aktuell aktivierte Version von Python.


:::{.panel-tabset}

### R

```{r}
py_list_packages()
```


### Shell

```{zsh}
pip list
```


### Python

```{python}
import os
os.system("pip list")
```


:::

### Module installieren


:::{.panel-tabset}

### Shell

Mit dem Kommandozeilen-Befehl `pip` kann man Pythonmodule installieren.


```{zsh}
#| eval: false
pip install module-name
```

Dabei steht `module-name` für den Namen des zu installierenden Moduls, z.B. `openai`.



### R




Oder via R:

```{r}
#| eval: false
py_install("openai")
```


:::




## Vertiefung

Es gibt viele Onlinekurse, um Python zu lernen, z.B. [Googles Crashkurs bei Coursera](https://www.coursera.org/learn/python-crash-course); überhaupt bietet Coursera eine Menge Onlinekurse zu dem [Thema Python](https://www.coursera.org/courses?query=python). 
Andere Anbieter bieten das auch, etwa [edx](https://www.edx.org/learn/python).
<https://www.learnpython.org/> bietet einen E-Learning-Kurs.

