---
output: html_document
editor_options: 
  chunk_output_type: console
---
# Transformer



## Vorab


### Lernziele



- Sie können die grundlegende Architektur eines Transformer-Modells beschreiben.
- Sie können Transformer-Modelle mit der API von Hugging-Face berechnen.



### Begleitliteratur 


Der [Blogpost von Jay Alammar](https://jalammar.github.io/illustrated-transformer/) gibt einen illustrierten Überblick über Transformer.






### Benötigte Software (Python+R)

Wir benötigen Python, R sowie einige im Folgenden aufgeführte Python-Module.

```{python}
import pandas as pd  # Data Frames
import os  # zB für Environment-Variablen
from transformers import pipeline  # Hugging Face Modelle
import time  # Rechenzeit
from sklearn.metrics import accuracy_score  # Modellgüte
```


Für den Schüleraustausch von R nach Python (und retour) nutzen wir das R-Paket `reticulate`:

```{r}
library(reticulate)
```


Außerdem starte ich die "richtige" Python-Version, wo die benötigten Pakete (in der richtigen Version) installiert sind:

```{r use-virtualenv}
#use_virtualenv("r-tensorflow")
```

Check:

```{r}
py_available()
```

Welche Python-Version nutzt `reticulate` gerade?

```{r}
py_config()
```



## Überblick

Transformer sind eine Architekturvariante neuronaler Netze. Sie stellen die Grundlage vieler aktueller großer Sprachmodelle^[Man spricht von *Large Language Models*, LLM]; da sie einige Vorzüge gegenüber Vorgängermodellen aufweisen, haben sie einen zentralen Platz für verschiedenen Aufgaben des NLP eingenommen.

Im Jahr 2017 erschien ein Paper auf Arxive mit dem Titel "Attention is all you need", @vaswani_attention_2023^[Da die Autoren immer wieder Updates bei Arxive eingestellt haben, ist hier die aktuellste Version, V7 aus 2023, zitiert.].
Transformer basieren auf einer bestimmten Art von "Aufmerksamkeit", genannt Selbst-Aufmerksamkeit (self-attention).
Natürlich ist damit eine bestimmte Architektur im neuronalen Netzwerk gemeint, kein kognitivpsychologiches Konstruktr; allerdings lehnt sich die Methode an Konzepte der Kognitionspsychologie vage an.

Self-Attention weist zwei große Verteile auf: Erstens erlaubt es parallele Verarbeitung, was viele Vorgängermodelle nicht erlaubten. Zweitens kann es den Kontext eines Tokens, also den Text um ein bestimmtes Wort herum, deutlich besser "im Blick" (oder in der Aufmerksamkeit) behalten als viele Vorgängermodelle.

Gerade für Daten mit sequenziellem Charakter, wie Text oder Sprache, sind Transformer-Modelle gut geeignet^[relativ zu anderen, bisherigen Modellen].


## Grundkonzepte

{{< video https://youtu.be/4Bdc55j80l8?si=t3ku0MxhWDD7z2TG >}}



## Einführung in Hugging Face 🤗

Dieser Abschnitt orientiert sich an @tunstall_natural_2022.
Die Syntax zu allen Kapiteln des [Buchs](https://transformersbook.com/) findet sich praktischerweise [in diesem Github-Repo](https://github.com/nlp-with-transformers/notebooks).



Bei 🤗 liegt der Schwerpunkt klar bei Python, nicht bei R.
Allerdings erlaubt RStudio ein einfaches Wechseln zwischen R und Python:
Funktionen und Daten aus Python können einfach mit dem `$`-Operator angesprochen werden.
[In diesem Post](https://rpubs.com/eR_ic/transfoRmers) wirds das demonstriert.


Schauen wir uns das einführende Beispiel aus @tunstall_natural_2022. an.


### Hugging Face mit R

Hier ein ein Text-Schnipsel,
dessen Sentiment wir detektieren wollen:

```{r}
#| fenced: true
text <- ("Dear Amazon, last week I ordered an Optimus Prime action figure from your online store in Germany. Unfortunately, when I opened the package, I discovered to my horror that I had been sent an action figure of Megatron instead! As a lifelong enemy of the Decepticons, I hope you can understand my dilemma. To resolve the issue, I demand an exchange of Megatron for the Optimus Prime figure I ordered. Enclosed are copies of my records concerning this purchase. I expect to hear from you soon. Sincerely, Bumblebee.")
```

Und hier in der Python-Version:

```{python}
#| fenced: true
text_py = r.text
```


Dann importieren wir die nötigen Module:


:::{.panel-tabset}

### Python

```{python}
#import tensorflow
from transformers import pipeline
```


Natürlich müssen Python-Module installiert sein, bevor man sie nutzen kann, genau so wie R-Pakete.


### R

Man kann die die Python-Module auch über R starten:



```{r}
transformers <- reticulate::import("transformers")
```

:::



### Einfache Pipeline




### Python

Wir bereiten das Modell vor; im Default wird 
`distilbert-base-uncased-finetuned-sst-2-english` verwendet.

```{python}
classifier = pipeline("text-classification")
```




## Germeval Out-of-the-Box mit Hugging Face

Zuerst importieren wir die Daten.

:::{.panel-tabset}


### Ein bisschen R

```{r}
data(germeval_train, package = "pradadata")
text <- germeval_train$text[1:2]
text[1:2]
```


### Ein bisschen Python Python

```{python}
germeval_train_py = r.text
```

:::


### Standard-Pipeline


Hugging Face bietet eine sehr einfache Oberfläche: Im einfachsten Fall kann man mit `pipeline()` das Ziel der Analyse (wie Textklassifikation) oder das zu verwendende Modell angegeben. Dann wird das entsprechende Modell heruntergeladen und vorbereitet.
Mit `classifier()` wird ein Datensatz dann entsprechend klassifiziert.

```{python}
classifier = pipeline("text-classification")  
outputs2 = classifier(germeval_train_py)
outputs2
```


Tja, vielleicht sollten wir ein Modell verwenden, das die deutsche Sprache versteht?


### Man spricht Deutsh

Auf Hugging Face gibt es eine Menge von Modellen. Welches nehm ich nur? [DISTILBERT](https://huggingface.co/distilbert-base-german-cased) oder [BERT](https://huggingface.co/bert-base-uncased)-Varianten dürfte kein schlechter Start sein.



```{python}
#| eval: false
#classifier = pipeline("text-classification", model="distilbert-base-german-cased")
```


```{python german-sentiment-bert}
classifier = pipeline(
  "text-classification", model="oliverguhr/german-sentiment-bert")
```



```{python class-preds}
outputs3 = classifier(germeval_train_py)
df = pd.DataFrame(outputs3)    
df.head()
```

```{r head-df}
#| eval: false
df_r <- py$pd
head(df_r)
```


## Fine-Tuning

### Grundlagen

:::{#def-finetuning}
### Fine-Tuning
Unter Fine-Tuning^["Weitertraininieren" ist ein Versuch, den Term "Fine-Tuning" auf Deutsch zu übersetzen.] versteht man das Anpassen der Gewichte eines großen (neuronalen) Sprachmodells (Large Language Models (LLM); Foundational Model) an einen spezifischen Datensatz. $\square$
:::


Fine-Tuning ist eine Art "Trick", wie man die Power eines großen Sprachmodells an die Spezifika eines bestimmten (Ihres!) Datensatzes anzupassen. Insofern könnte man sagen, dass man mit Fine-Tuning die Vorteile eines LLM nutzen kann, auch wenn man einen kleinen Datensatz hat.


:::callout-tip
Nutzen Sie Fine-Tuning, wo immer möglich. Sie sparen nicht nur Energie und Rechenzeit und verbessern damit Ihren ökologischen Fußabdruck (als Nutzer von LLM haben Sie (wir!) ganz schön viel Energie verbraucht). Sie verbessern mit etwas Glück auch die prädiktive Leistung Ihres Modells. 
:::


:::{#def-zeroshotlearning}
### Zero-Shot-Learning
Nutzt man ein LLM ohne Fine-Tuning, etwa indem man das Modell mittels eines Prompts zu einer Sentiment-Klassifikation auffordert, so spricht man von Zero-Shot-Learning. In diesem Fall lernt das Modell ohne (spezifisches) Train-Sample. $\square$
:::


### Fine-Tuning vorgekocht

Natürlich kann man ein Modell selber an einen spezifischen Datensatz fitten. In dem Fall werden anstelle von Zufallsgewichten im neuronalen Netz die Gewichte des Modells als Ausgangspunkt genommen.
Allerdings kann es auch sein, dass es auf einem Hub wie Hugging Face schon vortrainierte ("gefinetunte"?) Modelle gibt, so dass man sich die Arbeit des selber Fine-Tunings sparen kann.


:::{#exm-hatespeech}
In [dieser Sammlung](https://huggingface.co/collections/sebastiansauer/hate-speech-detection-655e66e27b44c113b821423d) finden sich LLMs, die an deutschen Hate-Speech-Datasets weitertrainiert wurden. $\square$
:::



Wir holen uns ein an deutschem Hate-Speech-Daten vortrainiertes Modell von Hugging Face:


```{python pipeline-deepset-bert-german}
pipe_bert_germeval = pipeline("text-classification", model="deepset/bert-base-german-cased-hatespeech-GermEval18Coarse")
```

:::callout-note
Wenn man ein Modell zum ersten Mal anfragt, wird das Modell heruntergeladen; das kann ggf. etwas dauern (und braucht ewtas Speicherplatz). $\square$
:::


Hier ist ein Beispiel-Satz:

```{python text-sample1}
text = '@Martin28a Sie haben ja auch Recht. Unser Tweet war etwas missverständlich. Dass das BVerfG Sachleistungen nicht ausschließt, kritisieren wir.'
```


Und dann lassen wir uns die Vorhersage des Modells ausgeben:

```{python output-test}
outputs = pipe_bert_germeval(text)
pd.DataFrame(outputs)
```


:::{.callout-attention}
Dieses Modell wurde explizit am Datensatz [germeval2018](https://github.com/uds-lsv/GermEval-2018-Data) (Coarse Classification) trainiert. Eine hohe Klassifikationsgüte ist daher vorprogrammiert.
Bliebe noch zu prüfen, ob auch das Test-Sample zum Training verwendet wurde. $\square$
:::


### Fallbeispiel 



Hier ist unser Germeval-Datensatz:

```{python data-test}
csv_file_path_test = 'https://github.com/sebastiansauer/pradadata/raw/master/data-raw/germeval_test.csv'

germeval_test = pd.read_csv(csv_file_path_test)
```


Nachdem der Datensatz als DataFrame vorliegt, konvertieren wir ihn noch zu einer Liste:

```{python}
tweets = germeval_test["text"].tolist()
```

Zu Testzwecken ist es oft sinnvoll, sich einen "Toy-Datensatz" zu erstellen:

```{python}
tweets_head = germeval_test["text"].head(2).tolist()
```



Und dann kommt das Vorhersagen.
Zuerst, zum Testen, mit dem kleinen Spielzeug-Datensatz:

```{python output-tweets-head}
outputs = pipe_bert_germeval(tweets_head)
pd.DataFrame(outputs)
```


Schein zu klappen. 
Dann wagen wir uns also an den ganzen GermEval-(Test-)Datensatz:

```{python bert-preds}
#| eval: false
start_time = time.time()

outputs = pipe_bert_germeval(tweets)
preds = pd.DataFrame(outputs)

end_time = time.time()
end_time - start_time
```

`1250.577404975891`

Da es einige Zeit gedauert hat, speichern wir uns die Predictions als CSV-Datei:

```{python}
#| eval: false
preds.to_csv("data/pipe_bert_germeval_preds.csv")
```

Und wenn man sie gespeichert hat, kann man sie wieder importieren:

```{python}
preds = pd.read_csv("data/pipe_bert_germeval_preds.csv")
```


Zählen wir, wie oft jede Klasse vorhergesagt wurde:

```{python}
preds["label"].value_counts()
```


Wir konvertieren die Label-Spalte der Vorhersagen in eine Python-Liste, da die Accuracy-Funktion dies verlangt:


```{python}
preds_list = preds["label"].to_list()
```



Als Nächstes bewerten wir die Modellgüte^[Performance, Scoring] im Test-Set.




Hier ist die *Liste* der wahren Werte (die sich in der Spalte `c1` finden lassen):

```{python def-y-list}
y = germeval_test["c1"].values.tolist()
```




```{python py-score}
accuracy = accuracy_score(y, preds_list)
print("Accuracy:", accuracy)
```



:::{:::callout-attention}
### Overfitting?
Es ist nicht klar, ob unser Modell den GermEval-Test-Datensatz als Trainingsinput gesehen hat. 
In dem Fall wäre natürlich die Modellgüte von massivem Overfitting betroffen, also "too good to be true";
künftige Vorhersagen müssten mal also mit deutlich geringer Güte erwarten. $\square$
:::


## Vertiefung

Der Originalartikel von @vaswani_attention_2023 gibt einen guten Einblick in die Konzepte; der Anspruch ist auf mittlerem Niveau.
Von den Hugging-Face-Machern gibt es ein Buch, das - ebenfalls auf Einstiegs- bis mittlerem Niveau - einen Einblick in Transformer-Modelle im Hugging-Face-Ökosystem gewährt [@tunstall_natural_2022].
@rothman_transformers_2022 scheint gute Freunde bei Google zu haben, wenn man sein Buch über Transformer liest, jedenfalls sind die Modelle jener Firma in dem Buch gut gefeatured. 
@geron_hands-machine_2023 Standardwerk zu Scikit-Learn bietet auch einen Einblick in Attention-Konzepte (Kap. 16).
Übrigens ist das Buch (3. Auflage) jetzt auch in deutscher Sprache erhältlich [@geron_praxiseinstieg_2023-1].

