# Fallstudie GermEval-Keras-Simple



## Lernsteuerung


### Lernziele

Nach Abschluss dieses Kapitels ...

- ein einfaches neuronales Netzwerk mit Keras erstellen zur Klassifikation von Hate-Speech.

### Überblick

In diesem Kapitel nutzen wir grundlegende Methoden neuronaler Netze, um Hate-Speech vorherzusagen. Dabei findet der Datensatz `GermEval` Verwendung. 
Zunächst verwenden wir den schon aufbereiteten Datensatz, das macht es uns einfacher.
Dieser aufbereitete Datensatz ist schon "numerisiert"^[numerifiziert?].
Der Text der Tweets ist schon in numerische Prädiktoren umgewandelt.
Dabei fanden einfache (deutschsprachige) Wordvektoren (wikipedia2vec) Verwendung.
In diesem Kapitel arbeiten wir mit ausschließlich mit Python.


### Benötigte R-Pakete
```{r}
#| message: false
# keines :-)
```


### Python-Check

```{r py-check}
reticulate::py_available()
reticulate::py_config()
```


### Benötigte Python-Module

```{python py-libs}
import keras
import pandas as pd

import tensorflow as tf
from tensorflow.keras.models import Sequential
from tensorflow.keras.layers import Dense
from sklearn.metrics import accuracy_score
```


## Pipeline mit 1 Hidden Layer


### Daten

```{python import-train-data}
d_train_baked = pd.read_csv("https://raw.githubusercontent.com/sebastiansauer/Datenwerk2/main/data/germeval/germeval_train_recipe_wordvec_senti.csv")

d_train_num = d_train_baked.select_dtypes(include='number')

d_train2 = d_train_baked.loc[:, "emo_count":"wordembed_text_V101"]

X_train = d_train2.values

d_train_baked["y"] = d_train_baked["c1"].map({"OTHER" : 0, "OFFENSE" : 1})

y_train = d_train_baked.loc[:, "y"].values
```

Head von `y_train`:

```{python}
print(y_train[:6])
```

Info zum Objekt:

```{python}
d_train2.info()
```

Head von `y_train2`:

```{python}
print(d_train2.head())
```

```{python data-test-baked}
d_test_baked = pd.read_csv("https://raw.githubusercontent.com/sebastiansauer/Datenwerk2/main/data/germeval/germeval_test_recipe_wordvec_senti.csv")

d_test_num = d_test_baked.select_dtypes(include='number')

d_test2 = d_test_baked.loc[:, "emo_count":"wordembed_text_V101"]

X_test = d_test2.values


d_test_baked["y"] = d_test_baked["c1"].map({"OTHER" : 0, "OFFENSE" : 1})

y_test = d_test_baked.loc[:, "y"].values
```


```{python}
print(y_test[:5])
```



### Modeldefinition

```{python}
model = Sequential()
model.add(Dense(64, input_dim=X_train.shape[1], activation='relu'))
model.add(Dense(1, activation='sigmoid'))
```




```{python compile}
model.compile(optimizer='adam', loss='binary_crossentropy', metrics=['accuracy'])
```


### Fit


```{python fit}
model.fit(X_train, y_train, epochs=10, batch_size=64, validation_data=(X_test, y_test))
```


### Fazit

Schon mit diesem einfachen Netzwerk, das sich schnell berechnen lässt, übertreffen wir auf Anhieb die Modellgüte (Gesamtgenauigkeit) der Shallow-Learners aus früheren Kapiteln.


## Pipeline mit 2 Hidden Layers


Wir verwenden die gleichen Daten wie oben.

Wir fügen eine zweite Hidden Layer hinzu. Außerdem verändern wir die Batch-Size.


### Modeldefinition


```{python mod2}
model = Sequential()
model.add(Dense(64, input_dim=X_train.shape[1], activation='relu'))
model.add(Dense(units=32, activation='relu'))  # Second hidden layer
model.add(Dense(1, activation='sigmoid'))
```




```{python compile2}
model.compile(optimizer='adam', loss='binary_crossentropy', metrics=['accuracy'])
```


### Fit


```{python fit2}
model.fit(X_train, y_train, epochs=10, batch_size=8, validation_data=(X_test, y_test))
```



### Modellgüte

```{python evaluate2}
y_pred = (model.predict(X_test) > 0.5).astype("int32")
accuracy = accuracy_score(y_test, y_pred)
print(f"Test Accuracy: {accuracy}")
```



### Fazit

Die Modellgüte der 2. Pipeline ist etwas geringer als in der ersten.
Die zweite Hidden-Layer muss also nicht zur Modellgüte positiv beitragen. 
Ähnliches gilt für die Batch-Size; wobei eigentlich kleine Batch-Sizes für diesen eher kleinen Datensatz sinnvoll sein sollten ...




## Pipeline mit Word Embedding

Diese Pipeline orientiert sich [an diesem Beispiel von Tensorflow](https://colab.research.google.com/github/tensorflow/docs/blob/master/site/en/tutorials/keras/text_classification_with_hub.ipynb).

### Daten

```{python read-raw-data}
import pandas as pd

train_file_path = "https://github.com/sebastiansauer/pradadata/raw/master/data-raw/germeval_train.csv"

d_train = pd.read_csv(train_file_path)

test_file_path = "https://github.com/sebastiansauer/pradadata/raw/master/data-raw/germeval_test.csv"

d_test = pd.read_csv(test_file_path)
```


Prädiktor-Dataframes als Arrays:

```{python}
X_train = d_train["text"].values

X_test = d_test["text"].values
```



### Module

`tensorflow-hub` ist übrigens NICHT mehr nötig.
Das Paket ist jetzt Teil von `tensorflow`.


```{python modules}
import os
import numpy as np
import tensorflow as tf
import tensorflow_hub as hub
```


## GPU


Testen, ob eine GPU verfügbar ist:

```{python}
tf.config.list_physical_devices('GPU') 
```

```{python}
print("TF Version: ", tf.__version__)
print("Eager mode: ", tf.executing_eagerly())
print("Hub version: ", hub.__version__)
print("GPU is", "available" if tf.config.list_physical_devices("GPU") else "NOT AVAILABLE")
```

Tja, leider nein.


### Wort-Einbettungen

```{python}
embedding = "https://tfhub.dev/google/nnlm-en-dim50/2"
hub_layer = hub.KerasLayer(embedding, input_shape=[], 
                           dtype=tf.string, trainable=True)
```




### Modell

```{python}
model = tf.keras.Sequential()
model.add(hub_layer)
model.add(tf.keras.layers.Dense(16, activation='relu'))
model.add(tf.keras.layers.Dense(1))

model.summary()
```


```{python}
model.compile(optimizer='adam',
              loss=tf.keras.losses.BinaryCrossentropy(from_logits=True),
              metrics=['accuracy'])
```



### Trainieren



```{python fit-hub}
#| cache: true
#| eval: false
model.fit(X_train, y_train, 
epochs=10, 
batch_size=8, 
validation_data=(X_test, y_test),
verbose = 1)
```

````
Epoch 1/10
627/627 [==============================] - 490s 781ms/step - loss: 0.6232 - accuracy: 0.6638 - val_loss: 0.6093 - val_accuracy: 0.6628
Epoch 2/10
627/627 [==============================] - 477s 760ms/step - loss: 0.4541 - accuracy: 0.7686 - val_loss: 0.6536 - val_accuracy: 0.6761
Epoch 3/10
627/627 [==============================] - 482s 769ms/step - loss: 0.2762 - accuracy: 0.8794 - val_loss: 0.8118 - val_accuracy: 0.6526
Epoch 4/10
627/627 [==============================] - 521s 831ms/step - loss: 0.1671 - accuracy: 0.9367 - val_loss: 1.0416 - val_accuracy: 0.6467
Epoch 5/10
627/627 [==============================] - 456s 727ms/step - loss: 0.0936 - accuracy: 0.9689 - val_loss: 1.2981 - val_accuracy: 0.6486
Epoch 6/10
627/627 [==============================] - 455s 726ms/step - loss: 0.0478 - accuracy: 0.9872 - val_loss: 1.5631 - val_accuracy: 0.6297
Epoch 7/10
627/627 [==============================] - 456s 727ms/step - loss: 0.0240 - accuracy: 0.9954 - val_loss: 1.8281 - val_accuracy: 0.6285
Epoch 8/10
627/627 [==============================] - 455s 726ms/step - loss: 0.0101 - accuracy: 0.9982 - val_loss: 2.0636 - val_accuracy: 0.6334
Epoch 9/10
627/627 [==============================] - 459s 732ms/step - loss: 0.0067 - accuracy: 0.9986 - val_loss: 2.2470 - val_accuracy: 0.6291
Epoch 10/10
627/627 [==============================] - 455s 727ms/step - loss: 0.0046 - accuracy: 0.9992 - val_loss: 2.3786 - val_accuracy: 0.6277
<keras.src.callbacks.History object at 0x148309730>
```


### Modellgüte



```{python evaluate-hub}
#| eval: false
y_pred = (model.predict(X_test) > 0.5).astype("int32")
accuracy = accuracy_score(y_test, y_pred)
print(f"Test Accuracy: {accuracy}")
```

````
111/111 [==============================] - 17s 151ms/step
Test Accuracy: 0.6276896942242356
````


### Fazit

Naja, dafür dass es *englische* Wortvektoren waren, gar nicht so schlecht 🤣


